【裁判字號】    99,易,450
【裁判日期】    990702
【裁判案由】    詐欺
【裁判全文】
臺灣彰化地方法院刑事判決  99年度易字第450號
公  訴  人  臺灣彰化地方法院檢察署檢察官
被      告  丁○○
上列被告因詐欺案件，經檢察官提起公訴（99年度偵緝字第
208、209號），於本院準備程序中，被告就被訴事實為有罪之陳
述，經合議庭裁定改行簡式審判程序，本院判決如下：
    主  文
丁○○意圖為自己不法之所有，以詐術使人將本人之物交付，累
犯，處有期徒刑肆月，如易科罰金，以新臺幣壹仟元折算壹日。
又意圖為自己不法之所有，以詐術使人將本人之物交付，累犯，
處有期徒刑肆月，如易科罰金，以新臺幣壹仟元折算壹日。應執
行有期徒刑陸月，如易科罰金，以新臺幣壹仟元折算壹日。
    事  實
一、丁○○前於民國97年間因詐欺案件，經本院以97年度彰簡字
    第924號判處有期徒刑4月確定；又因詐欺案件，經本院以97
    年度彰簡字第1148號判處3月確定，經減刑為有期徒刑1月15
    日確定。上開二案嗣合併定應執行有期徒刑4月15日確定，
    其經入監執行，甫於98年6月15日因徒刑易科罰金出監執行
    完畢。詎仍不知悔改，竟意圖為自己不法之所有，基於詐取
    他人財物之犯意，先後於下列時間、地點，為下列犯行：
    (一)於98年9月16日中午12時許，在乙○○位於彰化縣秀水鄉
      鶴鳴村馬鳴路25號之住處，以假名「林政宏」自稱，向乙○○佯稱：彰化縣鹿港鎮東興國小對面空地要整地，該空
      地上有一批H型鋼（屬於丙○○所有），伊要出售云云，
      使乙○○誤信為真而陷於錯誤，而與丁○○一同前往上開
      地點查看後，與丁○○約定以每公斤新臺幣（下同）8 元
      的價格收購該批H型鋼，並交付定金7千元予丁○○，其後
      乙○○將該批H型鋼秤重載運後，欲再交付餘款22600 元
      予丁○○而無法聯絡，始知受騙而報警處理。
    (二)於98年10月27日上午11時許，在甲○○位於彰化縣埤頭鄉
      竹圍村竹圍路135號之住處，另以假名「洪政義」自稱，
      向甲○○佯稱：因工程結束，伊有一批置於在彰化縣溪州
      鄉水尾村濁水溪河床空地旁之廢鐵要賣云云，使甲○○信
      以為真而陷於錯誤，與丁○○一同前往上開地點查看後，
      即與丁○○約定以1萬元收購該批廢鐵，並隨即提領現金
      1萬元支付丁○○，嗣經甲○○發覺有異，無法聯絡丁○○，方知受騙，並報警處理，而查獲上情。
二、案經彰化縣警察局鹿港分局、北斗分局報請臺灣彰化地方法
    院檢察署檢察官偵查起訴。
    理  由
一、按除被告所犯為死刑、無期徒刑、最輕本刑為3 年以上有期
    徒刑之罪或高等法院管轄第1 審案件者外，於前條第1 項程
    序進行中，被告先就被訴事實為有罪之陳述時，審判長得告
    知被告簡式審判程序之旨，並聽取當事人、代理人、辯護人
    及輔佐人之意見後，裁定進行簡式審判程序；除簡式審判程
    序及簡易程序案件外，第1 審應行合議審判，刑事訴訟法第
    273 條之1 第1 項、第284 條之1 分別定有明文。本件被告
    丁○○所涉係死刑、無期徒刑、最輕本刑為3 年以上有期徒
    刑之罪或高等法院管轄第1 審案件以外之罪，並於本院行準
    備程序時就被訴事實為有罪之陳述，本院合議庭依前揭規定
    ，經評議結果，裁定改由受命法官獨任行簡式審判程序。
二、查上開犯罪事實，業據被告丁○○於偵訊及本院審理中均坦
    承不諱，且經證人即被害人乙○○、丙○○、甲○○及證人
    王成勝於警詢時指證綦詳，復有彰化縣警察局鹿港分局指認
    犯罪嫌疑人紀錄表2紙、署名「林政宏」之字條1張、秤重傳
    票、估價單、贓物認領保管單1張、現場照片10張及監視錄
    影器翻拍畫面4張、車籍查詢基本資料詳細畫面二紙等件附
    卷可稽。足徵被告之自白與事實相符，堪以採信。本案事證
    明確，被告上開等犯行洵堪認定。
三、核被告所為，均係犯刑法第339條第1項詐欺取財罪。被告先
    後所犯2次詐欺取財罪間，係犯意各別、行為互異，應分論
    併罰。又被告有如事實欄所示之前科紀錄，有臺灣高等法院
    被告前案紀錄表可稽，被告於有期徒刑執行完畢後，五年以
    內故意再犯有期徒刑以上之罪，均為累犯，各應依刑法第47
    條第1項規定加重其刑。爰審酌被告為四肢健全成年人，本
    應循正當途徑獲取穩定經濟收入，竟生貪念，不思以正當工
    作換取金錢，反貪圖小利，利用詐術詐取他人之金錢，且有
    多次詐欺前科，難見其具悔意，又犯此次詐欺犯行，惟念及
    其事後於審理時坦承犯行，暨考量其犯罪之動機、目的、手
    段、年齡、智識程度、犯後態度尚稱良好等一切情狀，量處
    如主文所示之宣告刑，並諭知易科罰金折算標準。上開二罪
    刑，併定應其應執行之刑，且諭知易科罰金折算標準。
據上論斷，依刑事訴訟法第273條之1第1項、第299條第1項前段
，刑法第339條第1項、第47條、第1項第41條第1項、第51條第5
款，刑法施行法第1條之1第1項、第2項前段，判決如主文。
本案經檢察官蕭有宏到庭執行職務。
中    華    民    國    99    年    7     月     2    日
                  刑事第六庭      法  官  張德寬
以上正本證明與原本無異。
如不服本判決應於收受判決後10日內向本院提出上訴書狀，並
應敘述具體理由。其未敘述上訴理由者，應於上訴期間屆滿後
20日內向本院補提理由書(均須按他造當事人之人數附繕本)
「切勿逕送上級法院」。
告訴人或被害人對於判決如有不服具備理由請求檢察官上訴者，
其上訴期間之計算係以檢察官收受判決正本之日期為準。
中    華    民    國    99    年    7     月     2    日
                                  書記官  黃得翔
附錄本案論罪科刑法條全文：
中華民國刑法第339條
（普通詐欺罪）
意圖為自己或第三人不法之所有，以詐術使人將本人或第三人之
物交付者，處 5 年以下有期徒刑、拘役或科或併科 1 千元以下
罰金。
以前項方法得財產上不法之利益或使第三人得之者，亦同。
前二項之未遂犯罰之。

司法院資訊處製作；財團法人民間司法改革基金會備份。
